臺灣高雄地方法院民事裁定
111年度小上字第67號
上  訴  人  陳崧傑  
被上訴  人  沈昱伶  
上列當事人間請求返還代墊款等事件，上訴人對於本院高雄簡易
庭於民國111年3月23日所為111年度雄小字第132號第一審判決提
起上訴，本院裁定如下：
    主      文
上訴駁回。
第二審訴訟費用新臺幣壹仟伍佰元由上訴人負擔。
    事實及理由
一、上訴意旨略以：被上訴人於原審陳述上訴人於民國109年7月
    10日仍住在被上訴人家中，但事實是上訴人於109年2月早已
    被趕出被上訴人家，且身無分文，有房屋租賃契約可證。又
    被上訴人說會錢得標後是用在昱傑公司，但全無作帳紀錄證
    明，且兩造自結婚至離婚所有金錢皆由被上訴人一人經手，
    上訴人從未經手過。另兩造已在離婚協議書中言明公司為雙
    方共有，負債也必須共同承擔，被上訴人後來發現共有對其
    不利，即口頭說不要公司，負債全由上訴人承擔，上訴人離
    婚後還一直繳納會錢長達一年，多次詢問被上訴人會錢何時
    到期，也未給肯定回應，因上訴人每月貸款高達新臺幣（下
    同）4、5萬元，即不再繳納該筆會錢。為此，爰依法提起上
    訴，請求廢棄原判決不利於上訴人部分等語。
二、按對於小額程序第一審判決之上訴，非以其違背法令為理由
    ，不得為之；上訴狀內應記載上訴理由，表明下列各款事項
    ：㈠原判決所違背之法令及其具體內容。㈡依訴訟資料可認
    為原判決有違背法令之具體事實，民事訴訟法第436條之24
    第2項、第436條之25分別定有明文。因此，對小額訴訟程序
    之第一審判決提起上訴時，其上訴狀或理由書應具體指摘原
    判決有何不適用法規或適用法規不當之情形，並揭示該法規
    之條項或其內容；若係成文法以外之法則，應揭示該法則之
    旨趣；倘為司法院解釋或最高法院之裁判，則應揭示該判解
    之字號或其內容。如依民事訴訟法第469條所列第1款至第5 
    款理由提起上訴時，其上訴狀或理由書應揭示合於該條款之
    事實。上訴狀或理由書如未依此項方法表明者，即難認為已
    對原審判決之違背法令有具體之揭示，其上訴自難認為合法
    ，有最高法院71年台上字第314號裁判意旨可資參照。又對
    於未合法表明上訴理由之不合法上訴，小額訴訟程序第二審
    法院應依民事訴訟法第436條之32第2項準用同法第444條第1
    項前段規定，以裁定駁回之。
三、經查，上訴人之上訴意旨未具體說明原審判決有何不適用法
    規或適用法規不當之情形，亦未揭示該法規之條項或其內容
    合於民事訴訟法第469條所列各款之事實，自難認上訴人已
    具體指摘原判決有何違背法令情事存在。揆諸前揭規定及說
    明，上訴人之上訴為不合法，應裁定駁回之。
四、末按小額訴訟之上訴程序，法院為訴訟費用之裁判時，應確
    定其費用額，民事訴訟法第436條之32第1項準用同法第436 
    條之19第1項規定甚明。查本件第二審訴訟費用確定為新臺
    幣1,500元，而本件上訴人之上訴既經駁回，即應由上訴人
    負擔第二審訴訟費用，爰裁定如主文第2項所示。
五、據上論結，本件上訴為不合法，依民事訴訟法第436條之32
    第1項、第2項、第436條之19第1項、第444條第1項前段、第
    95條、第78條，裁定如主文。
中　　華　　民　　國　　111 　年　　7 　　月　　26　　日
                  民事第四庭  審判長法官  鄭子文
                              法      官  王宗羿
                              法      官  徐彩芳
以上正本係照原本作成。
本裁定不得抗告。
中　　華　　民　　國　　111 　年　　7 　　月　　26　　日
                              書  記  官  吳綵蓁